# 大股东对员工持股计划兜底义务会计处理

提问人：akiazhou 时间：2020-11-11 09:55:00
陈版您好，这边咨询一个员工持股计划的会计处理
A公司是上市公司，B公司是其母公司，A公司开展一项员工持股计划，该员工持股计划由信托进行配资，员工持股计划信托优先级（配资部分）与劣后级（员工募资部分）为 2 ： 1 ，B公司对优先级存在本金和6%收益率的兜底义务，但对于劣后级没有兜底义务。
首先初步判断，员工募资部分承担主要风险，所以应当不构成股份支付
对于B公司支付给信托优先级的兜底金额，应当如何处理？是进财务费用么？

回答人：chenyiwei
参考：《瑞华研究 2010 ～ 2019 汇编》之“问题1-4-41（实际控制人倡议员工购买股票并承诺承担亏损补偿及对员工持股计划承担亏损补偿的处理）”。